【裁判字號】    98,訴,486
【裁判日期】    980320
【裁判案由】    毒品危害防制條例
【裁判全文】
臺灣板橋地方法院刑事判決               98年度訴字第486號
公  訴  人  臺灣板橋地方法院檢察署檢察官
被      告  甲○○
上列被告因違反毒品危害防制條例案件，經檢察官提起公訴（98
年度毒偵字第302 號），被告於準備程序中就被訴事實為有罪之
陳述，經本院合議庭裁定由受命法官獨任進行簡式審判程序，並
判決如下：
    主      文
甲○○施用第一級毒品，累犯，處有期徒刑捌月，扣案之第一級
毒品海洛因壹包（驗前淨重零點壹壹伍公克，驗後餘重零點壹壹
伍公克），沒收銷燬之，扣案之第一級毒品海洛因包裝袋壹個
沒收之。
    事      實
一、甲○○前於民國95年間，因竊盜案件，經本院以95年度簡字
    第7490號判處有期徒刑5 月確定，嗣經本院以96年度聲減字
    第6811號裁定減為有期徒刑2 月又15日確定，於96年10月19
    日徒刑易科罰金執行完畢出監。又於95年間，因施用毒品案
    件，經依本院95年度毒聲字第1108號裁定送觀察、勒戒後，
    因有繼續施用毒品之傾向，復依本院95年度毒聲字第2213號
    裁定令入戒治處所施以強制戒治，嗣經強制戒治逾6 個月，
    認無繼續強制戒治之必要，而於96年9 月10日停止戒治釋放
    出所。詎其猶不知悔改，復基於施用第一級毒品之犯意，於
    97年12月28日晚間7 時50分許為警採尿時回溯26小時內之某
    時（不含為警逮捕之公權力拘束期間），在臺北縣某處，以
    針筒注射之方式，施用第一級毒品海洛因。嗣於同日晚間7
    時15分許，在臺北縣新莊市○○路89 1之43號前為警查獲，
    並扣得其所有供以施用之第一級毒品海洛因1 包（驗前淨重
    0.115 公克，驗後餘重0.1135公克），經採尿送驗結果，呈
    嗎啡陽性反應，始悉上情。
二、案經臺北縣政府警察局新莊分局報請臺灣板橋地方法院檢察
    署檢察官偵查起訴。
    理      由
一、本案被告甲○○所犯係死刑、無期徒刑、最輕本刑為3 年以
    上有期徒刑以外之罪，其於準備程序中就前揭被訴事實為有
    罪之陳述，經受命法官告知簡式審判程序之旨，並聽取其與
    公訴人之意見後，本院認無不得或不宜改依簡式審判程序進
    行之情事，依刑事訴訟法第273 條之1 第1 項、第284 條之
    1 規定，裁定本案由受命法官獨任進行簡式審判程序，合先
    敘明。
二、查被告前於95年間，因施用毒品案件，經依本院95年度毒聲
    字第1108號裁定送觀察、勒戒後，因有繼續施用毒品之傾向
    ，復依本院95年度毒聲字第2213號裁定令入戒治處所施以強
    制戒治，嗣經強制戒治逾6 個月，認無繼續強制戒治之必要
    ，而於96年9 月10日停止戒治釋放出所乙情，有臺灣高等法
    院被告前案紀錄表1 份在卷可稽。則被告前曾因施用毒品案
    件，經裁定令入戒治處所施以強制戒治，其於前揭強制戒治
    執行完畢釋放後5 年內，再犯本案施用毒品案件，業已符合
    毒品危害防制條例第23條第2 項規定之起訴要件，依法應予
    追訴論科。
三、上揭犯罪事實，業據被告於本院審理時供認不諱，且其為警
    採集之尿液，經送請臺灣檢驗科技股份有限公司以EIA 酵素
    免疫分析法初步檢驗，再以GC/MS 氣相層析／質譜儀法確認
    檢驗結果，呈鴉片類（可待因、嗎啡）陽性反應，有該公司
    98年1 月12日濫用藥物檢驗報告、臺北縣政府警察局新莊分
    局偵辦毒品危害防制條例案被移送人姓名代碼對照表各1 份
    在卷可資佐證，並扣有米白色粉末1 包可查。而扣案之米白
    色粉末1 包，經送請交通部民用航空局航空醫務中心鑑定結
    果，檢出第一級毒品海洛因成分（驗前淨重0.115 公克，驗
    後餘重0.1135公克），有該醫務中心毒品鑑定書1 紙在卷可
    參。而海洛因經注射入人體後，約80% 於24小時內自尿中排
    出，一般而言，尿液中能否驗出嗎啡陽性反應與其投與量、
    投與途徑、採尿時間、個人體質及檢測方法之靈敏度有關，
    國外曾有文獻報導注射6 毫克之海洛因鹽酸鹽，其代謝物嗎
    啡之平均可檢出時限約為26小時，此經行政院衛生署藥物食
    品檢驗局於81年9 月8 日以（81）藥檢壹字第8114885 號函
    敘明綦詳。被告既於97年12月28日晚間7 時50分許為警採尿
    ，揆諸前揭說明，其非法施用第一級毒品海洛因之時間應為
    採尿時回溯26小時內之某時（不含為警逮捕之公權力拘束期
    間）。綜上，被告上開任意性之自白與事實相符，應堪採信
    。本案事證已臻明確，被告犯行堪以認定，應依法論科。
四、按海洛因屬毒品危害防制條例第2 條第2 項第1 款所定之第
    一級毒品，不得非法持有、施用。是核被告所為，係犯毒品
    危害防制條例第10條第1 項之施用第一級毒品罪。被告持有
    第一級毒品海洛因進而施用，其持有海洛因之低度行為，應
    為施用之高度行為所吸收，不另論罪。又被告前於95年間，
    因竊盜案件，經本院以95年度簡字第7490號判處有期徒刑5
    月確定，嗣經本院以96年度聲減字第6811號裁定減為有期徒
    刑2 月又15日確定，於96年10月19日徒刑易科罰金執行完畢
    出監等情，有臺灣高等法院被告前案紀錄表1 份在卷可查。
    則被告於受有期徒刑之執行完畢，5 年以內故意再犯本案有
    期徒刑以上之罪，為累犯，應依刑法第47條第1 項之規定加
    重其刑。爰審酌被告施用毒品足以戕害身心健康，滋生其他
    犯罪，惡化社會治安。其經觀察、勒戒及強制戒治後，仍再
    度施用毒品，顯見其戒毒之意志不堅，自制力不佳，應有入
    監矯治之必要。惟念其施用毒品，戕害己身，且犯後坦承犯
    行等一切情狀，量處如主文所示之刑，以示懲儆。扣案之海
    洛因1 包（驗前淨重0.115 公克，驗後餘重0.1135公克），
    為查獲之第一級毒品，應依毒品危害防制條例第18條第1項
    前段規定，併予宣告沒收銷燬之；至因鑑驗耗盡之海洛因既
    已滅失，自無庸再為沒收銷燬之諭知。又扣案之第一級毒品
    海洛因包裝袋1 個，為被告所有用以裝載上開第一級毒品之
    物，亦據被告供明在卷，爰依刑法第38條第1 項第2 款規定
    ，併予宣告沒收之。
據上論斷，應依刑事訴訟法第273 條之1 第1 項、第299 條第1
項前段，毒品危害防制條例第10條第1 項、第18條第1 項前段，
刑法第11條、第47條第1 項、第38條第1 項第2 款，判決如主文
。
本案經檢察官靳開聖到庭執行職務。
中    華    民    國    98    年    3     月    20    日
                  刑事第四庭    法  官  謝梨敏
以上正本證明與原本無異。
                                書記官  翁子婷
中    華    民    國    98    年    3     月    20    日
附錄本判決論罪之法條：
毒品危害防制條例第10條
施用第1 級毒品者，處6 月以上5 年以下有期徒刑。
施用第2 級毒品者，處3 年以下有期徒刑。


司法院資訊處製作；財團法人民間司法改革基金會備份。
